Inventaris van het archief van de Nederlandse Federatie Jeugd- en Jongerenwerk, 1945-1987
Nationaal Archief, Den Haag
- NJG, NFJJ, ARCHIEF, IV.
  - Tijdschriften jeugdorganisaties
    - Diverse Stukken, 1033
      Fenix, 1977-1980
    - Diverse Stukken, 1034
      Op weg, 1971-1974
      CJB, 1982-1983
    - Diverse Stukken, 1035
      Jeugd LCGJ, 1969-1976
      CJV Muziek, zang, Dans en Creatief spel, 1971-1974
    - Diverse Stukken, 1036
      CBS, Statistieken vrije jeugdvorming, 1938-1963
      Inhoud, 1979-1981
    - Diverse Stukken, 1037
      Bloesem, 1961-1965
    - Diverse Stukken, 1038
      Jeugd (en bloesem), 1957, 1963-1967
    - Diverse Stukken, 1039
      Bouwstof, 1973-1980
    - Diverse Stukken, 1040
      Bouwstof, 1980-1982
    - Diverse Stukken, 1041
      Bouwstof, 1968-1972
    - Diverse Stukken, 1042
      Bouwstof, 1972-1973
      Toesj, 1968-1971
      Kindernevendiensten, 1970-1971
    - Diverse Stukken, 1043
      Resonans, 1968-1972
    - Diverse Stukken, 1044
      Novum, 1967-1972
    - Diverse Stukken, 1045
      Novum, 1970-1973
    - Diverse Stukken, 1046
      Novum, 1970-1977 -Combo, 1968-1970
    - Diverse Stukken, 1047
      Novum, 1970-1972
    - Diverse Stukken, 1048
      Suggestief, 1968-1972
    - Diverse Stukken, 1049
      08/16-CJV, 1973-1979
    - Diverse Stukken, 1050
      08/16-CJV, 1980-1983
    - Diverse Stukken, 1051
      Toesj, 1967-1971
    - Diverse Stukken, 1052
      Kadermateriaal Herv. Jeugdraad-M3, 1972-1976
    - Diverse Stukken, 1053
      Kadermateriaal Herv. Jeugdraad-M3, 1977-1981
    - Diverse Stukken, 1054
      Kadermateriaal Herv. Jeugdraad-M3, 1982-1983
    - Diverse Stukken, 1055
      Kadermateriaal Herv. Jeugdraad-M3, 1984-1987
    - Diverse Stukken, 1056
      Bijlagen M3 z.j. (Diversen)
    - Diverse Stukken, 1057
      M3 Junior Jaargang 12-18, (div. onderwerpen)
    - Diverse Stukken, 1058
      M3 Junior Jaargang 12-18,
    - Diverse Stukken, 1059
    - Diverse Stukken, 1060
      M3 Junior Jaargang, 18-19 (div. onderwerpen)
    - Diverse Stukken, 1061
      M3 Junior Jaargang, 19-21 (div onderwerpen)
    - Diverse Stukken, 1062
      Positief maandblad EHO, 1968-1970
    - Diverse Stukken, 1063
      Positief maandblad EHO, 1970-1971
    - Diverse Stukken, 1064
      Passepartout, 1968-1971
    - Diverse Stukken, 1065
      Dux Katholiek Kaderblad, 1927-1930
    - Diverse Stukken, 1066
      Dux Katholiek Kaderblad, 1931-1939
    - Diverse Stukken, 1067
      Dux Katholiek Kaderblad, 1947-1955
    - Diverse Stukken, 1068
      Dux Katholiek Kaderblad, 1956-1962
    - Diverse Stukken, 1069
      Dux Katholiek Kaderblad, 1963-1967
    - Diverse Stukken, 1070
      Dux Katholiek Kaderblad, 1968-1970
    - Diverse Stukken, 1071
      Jaargangen Jeugd en Samenleving, 1971-1974
    - Diverse Stukken, 1072
      Jaargangen Jeugd en Samenleving, 1975-1978
    - Diverse Stukken, 1073
      Jaargangen Jeugd en Samenleving, 1979-1981
    - Diverse Stukken, 1074
      MIVO, Kadercursussen, 1970-1972
    - Diverse Stukken, 1075
      MIVO, Kadercursussen, 1980
      Werkmateriaal CJV, ('t Taksiet"), 1969-1970
    - Diverse Stukken, 1076
      Vrije Vaart, 1946-1952
    - Diverse Stukken, 1077
      Vrije Vaart, 1953-1959
    - Diverse Stukken, 1078
      Vrije Vaart, 1960-1964
    - Diverse Stukken, 1079
      Vrije Vaart, 1965-196
    - Diverse Stukken, 1080
      Jeugdwerk NU, 1969-1970
    - Diverse Stukken, 1081
      Jeugdwerk NU, 1972-1973
    - Diverse Stukken, 1082
      Jeugdwerk NU, 1974-1975
    - Diverse Stukken, 1083
      Jeugdwerk NU, 1976-1978
    - Diverse Stukken, 1084
      Jeugdwerk NU, 1979-1980
    - Diverse Stukken, 1085
      Maandblad Bond van Gereformeerde Jeugdorganisaties Utrecht, 1968
      Jeugd, maandkrant, 1970